【裁判字號】    95,上訴,17
【裁判日期】    950627
【裁判案由】    違反槍砲彈藥刀械管制條例
【裁判全文】
臺灣高等法院花蓮分院刑事判決          95年度上訴字第17號
上  訴  人  臺灣臺東地方法院檢察署檢察官
被      告  甲○○
                    現於臺灣臺東戒治所戒治中
上列上訴人因被告違反槍砲彈藥刀械管制條例案件，不服臺灣臺
東地方法院94年度訴字第142號中華民國94年12月21日第一審判
決（起訴案號：臺灣臺東地方法院檢察署94年度偵字第1168號）
，提起上訴，本院判決如下：
    主  文
原判決關於甲○○被訴未經許可持有可發射子彈具有殺傷力之空
氣長槍部分撤銷。
甲○○未經許可持有可發射子彈具有殺傷力之空氣長槍，累犯，
處有期徒刑壹年陸月，併科罰金新台幣伍萬元，罰金如易服勞役
，以新臺幣玖佰元即銀元參佰元折算壹日。扣案之空氣長槍壹支
（槍枝管制編號0000000000）沒收。
    事  實
一、甲○○（起訴書犯罪事實欄誤繕為蔡銘詳）因違反麻醉藥品
    管制條例案件，經法院判處有期徒刑8月、10月、5年6月、9
    月，應執行有期徒刑7年2月，於民國（下同）91年7月13日
    縮刑期滿執行完畢。詎甲○○不知悔改，明知具有殺傷力之
    槍枝為槍砲彈藥刀械管制條例所管制之物品，未經許可不得
    無故持有，竟仍基於非法持有之犯意，於92年7月間某日，
    在臺東市○○路上某商店，購入可發射子彈具有殺傷力之空
    氣長槍一把（槍枝管制編號：0000000000），案經臺灣臺東
    地方法院檢察署檢察官偵查及送請內政部警政署刑事警察局
    鑑定後，檢察官誤認該把長槍不具殺傷力，而以92年度偵字
    第1322、1948號為不起訴處分，92年8月24日確定後，臺東
    縣警察局於93年1月15日通知甲○○領回該把長槍。甲○○
    領回後，復未經許可，再就該把長槍之性能予以加強，使之
    具有更大之殺傷力，進而持有之。嗣於94年4月20日下午5時
    30分許，經警在其臺東市○○○路363號住處搜索，而扣得
    上開長槍（槍枝管制編號：0000000000）。
二、案經臺東縣警察局移送臺灣臺東地方法院檢察署檢察官偵查
    起訴。
    理  由
一、訊據被告就其於上開時地購買上開長槍而後持有及先後二次
    被查獲之事實，供承不諱，且有扣案之上開長槍可證。該把
    長槍第一次經查獲後送請內政部警政署刑事警察局鑑定結果
    ，彈丸單位面積動能可達36.91、33.63或26.30焦耳，已超
    過20焦耳，足以穿入人體皮肉層，具有殺傷力，有該局92年
    7月23日刑鑑字第0920100687號槍彈鑑定書1份附卷可稽。惟
    檢察官誤認為不具殺傷力，而予不起訴處分，經確定後，臺
    東縣警察局乃於93年1月15日通知被告領回該把長槍，此有
    臺灣臺東地方法院檢察署檢察官92年度偵字第1322、1948號
    不起訴處分及臺東縣警察局94年11月22日東警偵二字第0940
    008859號函在卷足佐。惟被告領回該把長槍後，復未經許可
    ，再就該把長槍之性能予以加強，進而持有之，嗣經警查獲
    後再為鑑定之結果，彈丸單位面積動能已提高為53.26 、
    42.88或42.37焦耳，具有更大之殺傷力等情，復有該局94
    年5月10日刑鑑字第0940066460號槍彈鑑定書在卷可憑。則
    被告所持有之長槍，形式上雖屬同一把，實質上已構成另一
    個非法持有性能不同之長槍之行為，而非同一案件，不受刑
    事訴訟法第260條不得再行起訴規定之限制。本件事證已臻
    明確，被告犯行堪以認定。
二、核被告所為，係犯修正前槍砲彈藥刀械管制條例第11條第4
    項之未經許可持有可發射子彈具有殺傷力之槍枝罪。按槍砲
    彈藥刀械管制條例，經於94年1月26日修正公布，原第11條
    經刪除併入第8條，而修正後第8條第4項規定：「未經許可
    ，持有、寄藏或意圖販賣而陳列第一項所列槍枝者，處三年
    以上十年以下有期徒刑，併科新臺幣七百萬元以下罰金」；
    被告行為後，上開法律既經修正，並提高其刑度，自以修正
    前之同條例第11條第4項之規定有利於被告，依刑法第2條第
    1項但書之規定，應依行為時即修正前之舊法處斷。被告有
    事實欄所載之前科，有臺灣高等法院被告前案紀錄表在卷可
    考，其於受有期徒刑之執行完畢後5年內，再犯本案有期徒
    刑以上之罪，為累犯，應依刑法第47條之規定加重其刑。原
    審以公訴人重行起訴為由，諭知不受理之判決，尚有未合。
    檢察官上訴指摘原判決不當，為有理由，應予撤銷改判。爰
    審酌被告未經許可持有具有殺傷力之空氣長槍，危害社會秩
    序甚大，及其犯罪動機、目的、手段、生活狀況、品行，暨
    犯罪後坦承犯行態度良好等一切情狀，量處如主文第2項所
    示之刑，並就罰金刑部分，諭知易服勞役之折算標準。扣案
    之上開土造長槍，係屬違禁物，併予宣告沒收。
據上論斷，應依刑事訴訟法第369條第1項前段、第364條、第299
條第1項前段，94年1月26日修正前槍砲彈藥刀械管制條例第11條
第4項，刑法第11條前段、第2條第1項但書、第47條、第42條第2
項、第38條第1項第1款，罰金罰鍰提高標準條例第2條，判決如
主文。
本案經檢察官翟光軍到庭執行職務。
中    華    民    國    95    年    6     月    27    日
                  刑事庭審判長法  官      謝 志 揚
                              法  官      賴 淳 良
                              法  官      林 慶 煙
以上正本證明與原本無異。
如不服本判決，應於送達後十日內，向本院提出上訴狀。其未敘
述理由者，並應於提出上訴狀後十日內向本院補提理由狀 (須附
繕本)。
                              書記官      林 明 智
中    華    民    國    95    年    6     月    27    日
附錄    本判決論罪科刑法條：
94年1月26日修正前槍砲彈藥刀械管制條例第11條：
未經許可，製造、販賣或運輸第四條第一項第一款所稱其他可發
射金屬或子彈具有殺傷力之各式槍砲者，處五年以上有期徒刑，
併科新臺幣一千萬元以下罰金。
未經許可，轉讓、出租或出借前項所列槍砲者，處三年以上十年
以下有期徒刑，併科新臺幣七百萬元以下罰金。
意圖供自己或他人犯罪之用，而犯前二項之罪者，處無期徒刑或
七年以上有期徒刑，併科新臺幣一千萬元以下罰金。
未經許可，持有、寄藏或意圖販賣而陳列第一項所列槍砲者，處
一年以上七年以下有期徒刑，併科新臺幣七百萬元以下罰金。
第一項至第三項之未遂犯罰之。


司法院資訊處製作；財團法人民間司法改革基金會備份。
